【裁判字號】    89,易,2177
【裁判日期】    891215
【裁判案由】    毒品危害防制條例
【裁判全文】
臺灣高雄地方法院刑事判決                        八十九年度易字第二一七七號
    公  訴  人  臺灣高雄地方法院檢察署檢察官
    被      告  乙○○
    被      告  甲○○
    右  一  人
    選任辯護人  莊孝襄
右列被告因毒品危害防制條例案件，經檢察官提起公訴（八十九年度偵字第五七六０
號），本院判決如左：
    主  文
甲○○持有第一級毒品，處有期徒刑捌月。海洛因壹包（驗後毛重拾柒點壹參公克）
沒收銷燬之。
乙○○無罪。
    事  實
一、甲○○於民國八十九年三月五日，在高雄市○鎮區○○路九九號五樓之住處，持
    有第一級毒品海洛因一包（驗後毛重十七‧一三公克）欲前往高雄市○鎮區○道
    路與天倫街口，先以所有之0000000000號行動電話聯絡不知情之乙○
    ○駕駛Ｄ九—三三七六號小客車，在高雄市○○路與中安路口附近之高速公路下
    搭載甲○○，嗣二人於同日十七時三十分許到達上開地點時為警查獲，並扣得第
    一級毒品海洛因一包（毛重十七‧一三公克）。
二、案經高雄市政府警察局苓雅分局移送台灣高雄地方法院檢察署檢察官偵查起訴。
    理  由
壹、有罪部分
一、訊據被告甲○○矢口否認有何持有第一級毒品海洛因之犯行，辯稱：是被告乙○
    ○說對高雄的路不熟，打電話通知伊去該處等他，要伊帶其至前鎮區○道路與天
    倫街口準備將該物售給綽號「姐仔」之人云云。然查：右開事實，業據共同被告
    乙○○供述甚詳，且本院調閱共同被告乙○○使用之（０八）0000000、
    0000000000號、及案外人即乙○○友人許志豪使用之0000000
    000號電話於八十九年三月五日之通聯紀錄，均查無被告乙○○撥打被告甲○
    ○家中（０七）0000000號電話及其0000000000號行動電話之
    紀錄，是被告甲○○辯稱：「當日乙○○先打電話叫我在家等他帶他去找姐仔，
    當日下午五點多乙○○又打電話給我，我才叫我表弟載我去中山路高速公路下等
    乙○○」云云（八十九年六月十三日訊問筆錄），顯與事實不符。又被告於查獲
    當日陸續撥打共同被告乙○○友人許志豪之0000000000號電話十次之
    事實，業經本院調閱被告甲○○所有之0000000000號行動電話通話紀
    錄附卷屬實，被告甲○○嗣後雖改稱：「（問：今年三月五日你有無打電話給乙
    ○○？）有，因我們前一天遇見時，他說隔日二點多要來找我，但他一直沒來也
    沒打電話給我，而我有事要出去，我就打電話催他」云云（八十九年十二月一日
    審判筆錄），然此與先前供述顯有不符，顯係為迎合通聯紀錄調查結果所為之飾
    詞，自不足為有利於被告之認定，而應以共同被告乙○○供稱：「（問：）是甲
    ○○打電話叫我去載他，我本來不去，但甲○○一直找我說是順路不會擔誤我太
    久，我才去載他」、「（問：甲○○打何支電話給你？）案發當日打我朋友許志
    豪所有的電話0000000000，當日共打了十通」、「（問：查扣之海洛
    因何人帶上車？）甲○○用裝餅乾的塑膠袋包裝帶上車，他沒有告訴我那是什麼
    」等語（同上訊問筆錄），較值採信，是上開海洛因確係被告甲○○攜帶上車無
    誤，被告甲○○所辯顯係卸責之詞，不足採信。此外，扣案之海洛因一包（驗後
    毛重十七‧一三公克）經送驗結果，確為海洛因成分，此有法務部調查局鑑定通
    知書一紙在卷可參，被告甲○○持有第一級毒品之犯行堪以認定，應依法論科。
二、核被告甲○○所為，係犯毒品危害防制條例第十一條第一項持有第一級毒品罪。
    審酌被告犯罪之動機、目的、手段，其品性、生活狀況、智識程度、犯罪所生之
    損害，及犯後堅不吐實、推卸責任於被告乙○○而飾詞諉過，未見悔意之犯後態
    度等一切情狀，量處如主文所示之刑，以資懲儆。扣案之海洛因一包（驗後毛重
    十七‧一三公克），經送驗結果確為海洛因成分，有法務部調查局鑑定通知書一
    紙可參，為違禁物，應依毒品危害防制條例第十八條第一項沒收銷燬之。
貳、無罪部分
一、公訴意旨另以：被告乙○○於右開時、地駕車搭載被告甲○○共同持有上開海洛
    因而為警查獲，因認被告乙○○亦共同涉犯毒品危害防制條例第十一條第一項持
    有第一級毒品之罪嫌等情。
二、按犯罪事實應依證據證據認定之，無證據不得推定其犯罪事實，刑事訴訟法第一
    百五十四條定有明文。又事實之認定，應憑證據，如未能發現相當證據，或證據
    不足以證明，自不能以推測或擬制之方法，為裁判基礎（最高法院四十年台上字
    第八六號判例參照）；且認定犯罪事實所憑之證據，雖不以直接證據為限，間接
    證據亦包括在內，然無論直接證據或間接證據，其為訴訟上之證明，須於通常一
    般之人均不致有所懷疑，而得確信其為真實之程度者，始得據為有罪之認定，倘
    其證明尚未達此一程度，而有合理之懷疑存在而無從使事實審法院得有罪之確信
    時，即應由法院為諭知被告無罪之判決（最高法院七十六年台上字第四九八六號
    判例參照）。
三、本件公訴人認被告乙○○涉有右開犯嫌，係以當日員警自其所駕駛之Ｄ九—三三
    七六號小客車上扣得上開毒品海洛因之事實及共同被告甲○○之指訴為據。訊據
    被告乙○○堅決否認有何施用毒品犯行，辯稱：當日是被告甲○○打電話叫伊去
    載他，伊本來不去，但甲○○一直找伊說是順路不會耽誤太久，才前往載他；海
    洛因是甲○○用裝餅乾的塑膠袋包裝帶上車，沒有說那是什麼東西等語。
四、經查：被告乙○○當日係因共同被告甲○○要求，始順道前往搭載，而由甲○○
    攜帶上開海洛因上車之事實，業據本院調閱被告二人及案外人許志豪之上開電話
    通聯紀錄屬實，共同被告甲○○之供述既多有瑕疵而不能盡信，且卷內並無證據
    證明被告乙○○預先知悉甲○○攜帶上車之物為海洛因，是自不能僅以上開海洛
    因係自被告乙○○所駕駛之自小客車上起獲，逕認被告乙○○亦有共同持有毒品
    之犯行。此外，本院復查無其他積極證據足資證明被告有何公訴人所指此部分之
    犯行，其犯罪即屬不能證明，依法自應為被告乙○○無罪之諭知。又扣案之夾鍊
    袋六十五只為被告乙○○所有，此經被告供述甚明，並非供犯罪所用之物，亦非
    違禁物，本院自不得予以宣告沒收，附此敘明。
據上論斷，應依刑事訴訟法第二百九十九條第一項前段、第三百零一條第一項前段、
毒品危害防制條例第十一條第一項、第十八條第一項，判決如主文。
本案經檢察官葉清財到庭執行職務。
中      華      民      國    八十九    年    十二    月      十五      日
                                  臺灣高雄地方法院刑事第三庭
                                      法  官  葉  啟  洲
右正本證明與原本無異。
如不服本判決，應於判決送達後十日內，向本院提出上訴狀。
                                      書記官  盧  雅  婷
中      華      民      國    八十九    年    十二    月      十五      日
附錄本判決之論罪法條：
毒品危害防制條例第十一條第一項
持有第一級毒品者，處三年以下有期徒刑、拘役或新臺幣五萬元以下罰金。


司法院資訊處製作；財團法人民間司法改革基金會備份。
